# 审计报告出具 10 年以上还负责吗？

提问人：xing680928 时间：2014-04-01 10:13:14
问题是审计档案保存期限 10 年，已经销毁了，也不好界定，同时也不利于注册会计师维权。看来档案保管期限是无限期的了！

回答人：chenyiwei
审计准则之所以规定审计档案的保存年限为 10 年，就是考虑了行政、民事、刑事方面的法律对诉讼和追诉时效的规定（行政处罚时限为 2 年；民事诉讼时效为 2 年；刑法上对“中介组织人员出具虚假证明文件罪”的追诉时效为 10 年）。在绝大部分情况下，突然被要求就 10 年前出具的审计报告承担责任的可能性很小。

提问人：xing680928 时间：2014-04-11 16:39:09
谢谢您的答复。相关法规叫得住吗，有把握吗，最近检察院找到 13 年前的一件企业改制时其负责人贪污的问题非得牵上事务所，无语了。

回答人：chenyiwei
对照看一下《刑法》第 229 条和 87 条。过期如果还要追诉的，必须经过最高检察院批准。